【裁判字號】    98,訴,1543
【裁判日期】    990129
【裁判案由】    違反毒品危害防制條例
【裁判全文】
臺灣屏東地方法院刑事判決              98年度訴字第1543號
公  訴  人  臺灣屏東地方法院檢察署檢察官
被      告  甲○○
上列被告因違反毒品危害防制條例案件，經檢察官提起公訴（98
年度毒偵字第1730號），本院於準備程序進行中，因被告就被訴
事實為有罪之陳述，經告知簡式審判程序意旨，並聽取公訴人及
被告之意見後，本院合議庭裁定由受命法官獨任依簡式審判程序
審理，判決如下：
    主  文
甲○○施用第一級毒品，累犯，處有期徒刑拾月；又施用第二級
毒品，累犯，處有期徒刑陸月。應執行有期徒刑壹年貳月。
    事  實
一、甲○○前於89年間因施用毒品案件，經本院以89年度毒聲字
    第494 號裁定觀察、勒戒後，認無繼續施用毒品之傾向，於
    89年3 月17日釋放出所，並由台灣屏東地方法院檢察署檢察
    官以89年度毒偵字第726 號為不起訴處分確定；同年間又因
    施用毒品案件，經本院以89年度毒聲字第1934號裁定觀察、
    勒戒後，因認有繼續施用毒品之傾向，經檢察官聲請強制戒
    治並提起公訴，戒治部分經本院以89年度毒聲字第2187號裁
    定令入戒治處所施以強制戒治，於90年8 月20日停止戒治出
    所，於90年9 月22日戒治期滿執行完畢；起訴部分則經本院
    以89年度易字第1348號判決判處有期徒刑7 月確定；又於94
    年間因施用毒品案件，經本院以94年度訴字第201 號判決分
    別判處有期徒刑1 年、6 月，應執行有期徒刑1 年4 月確定
    ；同年間復因施用毒品案件，經本院以94年度訴字第825 號
    判決分別判處有期徒刑1 年2 月、10月，應執行有期徒刑1
    年10月確定，嗣由本院以96年度聲減字第1247號裁定分別減
    刑並定應執行有期徒刑1 年確定，與上開有期徒刑1 年4 月
    接續執行，於96年12月14日縮短刑期假釋出監，於97年3 月
    23日縮刑期滿執行完畢。詎其仍不知悔改，明知海洛因及甲
    基安非他命分屬第一、二級毒品，不得持有及施用，先基於
    施用第一級毒品之犯意，於98年7 月10日11時5 分許，採尿
    前回溯72小時內，在屏東市友人住處，以將第一級毒品海洛
    因捲入香菸中吸食之方式施用第一級毒品海洛因1 次；復又
    於上開期間內某時在同地，基於施用第二級毒品之犯意，將
    第二級毒品甲基安非他命置入玻璃球內燒烤吸食煙霧之方式
    ，施用第二級毒品甲基安非他命1 次。因其為毒品列管人口
    ，經警於98年7 月10日以通知書通知前往警局採尿送驗，檢
    出嗎啡、甲基安非他命陽性反應，始查悉上情。
二、案經屏東縣政府警察局潮州分局報告台灣屏東地方法院檢察
    署檢察官偵查起訴。
    理  由
一、本件被告甲○○所犯係死刑、無期徒刑、最輕本刑為3 年以
    上有期徒刑以外之罪，其於準備程序就前揭被訴事實為有罪
    之陳述，經受命法官告知簡式審判程序之旨，並聽取其與公
    訴人之意見後，本院認無不得或不宜改依簡式審判程序進行
    之情事，依刑事訴訟法第273 條之1 第1 項、第284 條之1
    規定，裁定本件由受命法官獨任進行簡式審判程序，合先敘
    明。
二、上揭犯罪事實，業據被告於警詢及本院審理中坦承不諱；且
    被告於98年7 月10日11時5 分所採集之尿液，經屏東縣政府
    警察局潮州分局員警送高雄市立凱旋醫院檢驗呈嗎啡（即海
    洛因水解後之反應）及甲基安非他命之陽性反應，此有高雄
    市立凱旋醫院98年7 月29日濫用藥物尿液檢驗報告、屏東縣
    政府警察局潮州分局尿液檢體採集送驗紀錄表各1 紙在卷可
    稽，上述鑑驗結果，係檢驗機關本於專業知識及以精密儀器
    或科學檢驗方法所得之結論，自可憑信，綜上足認，本案事
    證明確，被告上開犯行，應堪認定。
三、被告甲○○前於89年間因施用毒品案件，經本院以89年度毒
    聲字第494 號裁定觀察、勒戒，因認無繼續施用毒品之傾向
    ，於89年3 月17日出所，嗣由台灣屏東地方法院檢察署檢察
    官以89年度毒偵字第726 號為不起訴處分確定。同年間又因
    施用毒品案件，經本院以89年度毒聲字第1934號裁定觀察、
    勒戒，因認有繼續施用毒品之傾向，經檢察官聲請強制戒治
    並提起公訴，戒治部分經本院以89年度毒聲字第2187號裁定
    令入戒治處所施以強制戒治，於90年8 月20日停止戒治出所
    ，於90年9 月22日戒治期滿執行完畢；起訴部分，經本院以
    89年度易字第1348號判決判處有期徒刑7 月確定，是被告已
    於觀察勒戒執行完畢後5 年內再犯毒品案件，有台灣高等法
    院被告前案紀錄表可稽，是本件雖於5 年後再犯，仍應依法
    論罪科刑（最高法院97年度第5 次刑事庭會議決議意旨參照
    ）。
四、查海洛因及甲基安非他命分屬毒品危害防制條例第2 條第2
    項第1 款、第2 款所稱之第一級、第二級毒品，不得持有、
    施用，被告竟持以施用，核其所為，係犯同條例第10條第 1
    項、第2 項之施用第一級、第二級毒品罪。其施用前持有海
    洛因及甲基安非他命之低度行為，分別為施用之高度行為所
    吸收，均不另論罪。被告有上開有期徒刑執行完畢之前案紀
    錄，有台灣高等法院被告前案紀錄表在卷可參，其受有期徒
    刑執行完畢後，5 年內故意再犯本件有期徒刑以上之各罪，
    皆為累犯，均應依刑法第47條第1 項規定加重其刑。被告先
    後以不同之方式施用第一級、第二級毒品，其所犯上開2 罪
    ，犯意各別，行為互殊，應予分論併罰。爰審酌被告前因施
    用毒品案件，經觀察、勒戒執行完畢後，仍不思悔改，徹底
    去除施用毒品之惡習，竟又施用毒品，顯其無戒絕毒品之意
    且繼續沈淪毒海之中，及兼衡其施用毒品對社會治安造成之
    危害，生活狀況、教育程度、犯後坦承犯行，態度尚佳、公
    訴人之求刑等一切情狀，分別量處如主文所示之刑，並定其
    應執行刑。至被告本次施用第二級毒品甲基安非他命所用之
    玻璃球，為被告友人所有，業據被告供承明確（見本院卷第
    41 頁 反面），復無證據證明為其所有，爰不為沒收之宣告
    ，附此敘明。
據上論斷，應依刑事訴訟法273 條之1 第1 項、第299 條第1 項
前段，毒品危害防制條例第10條第1 項、第2 項，刑法第11條前
段、第47條第1 項、第51條第5 款，判決如主文。
本案經檢察官李秀玲到庭執行職務
中    華    民    國    99    年      1    月    29    日
                  刑事第二庭    法  官  劉怡孜
以上正本證明與原本無異。
如不服本判決應於收受判決後10日內向本院提出上訴書狀，並
應敘述具體理由；其未敘述上訴理由者，應於上訴期間屆滿後
20日內向本院補提理由書（均須按他造當事人之人數附繕本）
「切勿逕送上級法院」。
中    華    民    國    99    年    1     月    29    日
                                書記官  薛慧茹
附錄本件判決引用之法條：
毒品危害防制條例第10條
施用第一級毒品者，處6 月以上5 年以下有期徒刑。
施用第二級毒品者，處3 年以下有期徒刑。

司法院資訊處製作；財團法人民間司法改革基金會備份。
